【裁判字號】    95,易,531
【裁判日期】    951229
【裁判案由】    
【裁判全文】
臺灣基隆地方法院刑事判決               95年度易字第531號
公  訴  人  臺灣基隆地方法院檢察署檢察官
被      告  己○○
                    （另案於臺灣臺中監獄執行中）
上列被告因竊盜案件，經檢察官提起公訴（95年度偵字第4324號
），並經本院合議庭裁定由受命法官獨任進行簡式審判程序，判
決如下：
    主      文
己○○踰越安全設備於夜間侵入住宅竊盜，累犯，處有期徒刑柒
月；又竊盜，累犯，處有期徒刑參月；又踰越安全設備於夜間侵
入住宅竊盜，累犯，處有期徒刑柒月；又踰越安全設備於夜間侵
入住宅竊盜，累犯，處有期徒刑柒月。應執行有期徒刑壹年拾月
。
    事  實
一、己○○曾犯竊盜及施用毒品罪，經本院分別判處有期徒刑9
    月、8月確定，應執行有期徒刑1年4月，與另件偽造有價證
    券案，經臺灣高等法院判處有期徒刑1年8月接續執行，甫於
    民國94年4月1日縮短刑期假釋出獄，於同年11月9日保護管
    束期滿，未經撤銷假釋，其未執行之刑以已執行論而執行完
    畢，猶不知悔改。分別於：
    95年9月14日凌晨2時許，己○○意圖為自己不法之所有，
    乘坐不知情友人李仁文騎乘之機車前往基隆巿明德一路2巷
    ，踰越安全設備自樓梯間窗戶攀爬侵入乙○○位在基隆巿明
    德一路住所，竊取乙○○兒子周建宇所有之現金新臺幣（下
    同）400元得手，因為周建宇發覺，己○○隨即搭坐李仁文
    機車逃逸。己○○意圖為自己不法之所有，於95年9月15
    日某時，在基隆巿安樂路一段69巷33號1樓租屋處，乘房東
    戊○○不注意之際，在其房間內竊取皮夾1只（內有現金1萬
    餘元、身分證、健保卡、駕駛執行、行車執照及基隆巿老人
    公車優待票）得手。己○○意圖為自己不法之所有，於95
    年9月17日凌晨2時許，踰越安全設備自樓梯間窗戶攀爬侵入
    丁○○位在基隆巿祥豐街住所，竊取現金3500元、手機2支
    （華碩牌J103型、序號0000000 00000000號、價值5千元及
    OK WAP牌A279型、序號000000000 000000號、價值490元）
    及鈞達牌MP3（價值3290元）1台得手。己○○意圖為自己
    不法之所有，又於95年9月18日凌晨4時許，踰越安全設備自
    樓梯間窗戶攀爬侵入甲○○位在基隆巿祥豐街住所，竊取現
    金8200元、貓眼石K金戒指1只（價值6500元）得手。
二、案經甲○○訴由基隆市警察局第二分局報告臺灣基隆地方法
    院檢察署檢察官偵查起訴。
    理  由
一、證據能力：
    「被告以外之人於審判外之言詞或書面陳述，除法律有規定
    者外，不得作為證據」之規定，於法院以簡式審判程序處刑
    者，不適用之。刑事訴訟法第159條第2項前段定有明文。乃
    不受傳聞證據法則拘束之例外性規定。準此，本案相關證人
    於審判外之言詞或書面陳述，倘查無不得作為本案審判依據
    之其他情事，復業經本院踐行證據調查之合法程序，就令係
    屬傳聞（審判外之陳述），核其自猶可據為本案審判之證據
    。合先指明。
二、事實認定：
    前揭事實業據被告己○○於本院審理時坦承不諱，並經證人
    即被害人乙○○、戊○○、丁○○、甲○○、證人李仁文於
    警詢暨偵查中證述明確，且有現場指證照片8幀附卷可憑，
    被告於本院審理時之自白，與事實相符，可以採信。從而，
    本案事證明確，被告如本判決事實欄所載之竊盜犯行，洵堪
    認定。
三、論罪科刑
  (一)核被告所為事實一，係犯刑法第321條第1項第1款、
    第2款之踰越安全設備於夜間侵入住宅竊盜罪。其所為事實
    一，係犯刑法第320條第1項之竊盜罪。
  (二)被告所為事實一所載之4起竊盜犯行，雖其時間緊接，然因
    所侵害之法益不同，是自客觀以言，當非「接續犯」之概念
    所能涵括，附此說明，故被告前後4起竊盜犯行，既係出於
    可分割之複數行為，兼以其犯意各別，雖所觸犯之法條罪名
    相同，仍應予以數罪併罰。
  (三)被告曾有如前所述之犯罪科刑及刑之執行情形，此有臺灣高
    等法院被告前案紀錄表在卷可稽，其於有期徒刑執行完畢後
    ，5年以內，故意再犯本起最重本刑有期徒刑以上之罪，為
    累犯，應依刑法第47條第1項規定，加重其刑。
  (四)本院審酌被告時值盛年，不思正當工作以換取財物，妄想以
    竊盜方式不勞而獲，觀念殊不足取，亟待矯治，惟尚難認定
    其具有竊盜之犯罪習慣，爰不諭知應於刑之執行前令人勞動
    場所強制工作；兼衡量被告坦承犯行、已表悔悟之犯後態度
    ，其竊盜行為對被害人財產法益所造成之侵害，及其犯罪動
    機、目的、手段、智識程度等一切情狀，分別量處如主文所
    示之刑，併定其應執行刑。
據上論斷，應依刑事訴訟法第273條之1第1項、第299條第1項前
段，刑法第320條第1項、第321條第1項第1款、第2款、第47條第
1項、第51條第5款，判決如主文。
本案經檢察官丙○○到庭執行職務。
中    華    民    國    95    年    12    月    29    日
                  刑事第三庭法  官    何怡穎
以上正本證明與原本無異。
對於本件判決如有不服，應於收受送達後10日內，向本院提出上
訴書狀，上訴於臺灣高等法院，並按他造當事人之人數附具繕本
。
中    華    民    國    95    年    12    月    29    日
                            書記官    李繼業
附錄本案論罪科刑法條：
刑法第320條第1項
意圖為自己或第三人不法之所有，而竊取他人之動產者，為竊盜
罪，處5年以下有期徒刑、拘役或5百元以下罰金。
刑法第321條第1項第1款、第2款
犯竊盜罪而有左列情形之一者，處6月以上、5年以下有期徒刑：
一  於夜間侵入住宅或有人居住之建築物、船艦或隱匿其內而犯
    之者。
二  毀越門扇、牆垣或其他安全設備而犯之者。


司法院資訊處製作；財團法人民間司法改革基金會備份。
